【裁判字號】    89,易,835
【裁判日期】    890725
【裁判案由】    竊盜
【裁判全文】
臺灣彰化地方法院刑事判決                          八十九年度易字第八三五號
    公  訴  人  臺灣彰化地方法院檢察署檢察官
    被      告  乙○○
右列被告因竊盜案件，經檢察官提起公訴 (八十九年度偵字第三一一九號)，本院判
決如左：
    主    文
乙○○攜帶兇器毀越安全設備於夜間侵入住宅竊盜，累犯，處有期徒刑壹年拾月。
鐵鋸片壹支、手套壹只均沒收。
    事    實
一、乙○○前有多次竊盜犯行，最近一次竊盜犯行，經本院於八十九年二月廿九日判
    處有期徒刑一年六月確定，又前於民國八十八年間因妨害自由案件，經本院判處
    有期徒刑三月確定，於八十八年七月十四日易科罰金執行完畢，詎仍不知悔改，
    基於意圖為自己不法之所有犯意，於八十九年三月十九日夜間七時許，持其所有
    客觀上足資傷害人體可供兇器使用之鐵鋸片一支（長約三一．五公分）及竊盜用
    之手套一只，從彰化縣和美鎮○○路○段四八號甲○○住宅後方相鄰房屋，以該
    鐵鋸片鋸斷甲○○二樓安全設備鐵窗一根鐵桿，再將之往上折彎（毀損罪部分，
    未據告訴），由該缺口侵入甲○○二樓住宅房間，旋即翻動桌、櫃，尋找財物，
    而竊得新台幣一千三百四十元，得手後，於同日晚上九時許，適為屋主甲○○返
    家發現失竊報警，乙○○即從二樓後方逃離，跳到隔壁五十號房屋躲藏，即為警
    查獲，並當場起贓及查扣上開鐵鋸片一支及手套一只。
二、案經彰化縣警察局和美分局報告臺灣彰化地方法院檢察署檢察官偵查起訴。
    理    由
一、右開事實，業據被告乙○○於警訊、偵查中及本院審理時坦承不諱，核與被害人
    甲○○指陳失竊情節相符，並贓物領據一紙、現場照片四張附卷可證，及扣案之
    行竊用具鐵鋸片一支及手套一只足資佐證，事證明確，被告犯行堪以認定。
二、查扣案之鐵鋸片一支，長約三一．五公分，經本院當庭勘驗屬實，且既可鋸斷鐵
    窗鐵桿，自足資供傷害人體之用，屬兇器無誤，被告持該鐵鋸片毀壞鐵窗，於夜
    間侵入住宅竊盜，核被告所為，係犯刑法第三百二十一條第一項第三、二、一款
    之加重竊盜罪。又被告前於民國八十八年間因妨害自由案件，經本院判處有期徒
    刑三月確定，於八十八年七月十四日易科罰金執行完畢，此有台灣彰化地方法院
    檢察署刑案資料查註紀錄表乙紙附卷可稽，其受此有期徒刑執行完畢後，五年以
    內再犯有期徒刑以上之本罪，應依累犯規定，加重其刑。爰審酌被告圖不勞而獲
    ，犯罪所得財物雖不多，惟於夜間鋸斷鐵窗，再侵入住宅竊盜，翻箱倒櫃，嚴重
    影響被害人居住安寧、日後生活品質，及被告於八十八年九月間起，迄同年十二
    月間，多次行竊行，甫經本院於八十九年二月廿九日以八十九年易字第一０二號
    判處有期徒刑一年六月，竟再度犯案，顯見其毫無悔意等一切情狀，量處如主文
    所示之刑，以示懲儆。扣案之鐵鋸片一支係被告所有，供犯本罪所用之物，業據
    被告供明在卷；另扣案之手套一只，係被告所有，其雖辯稱平日攜帶，非供犯本
    件竊盜所用，惟被告於警訊已陳明係供本罪所用，且為警捕獲時，並當場起出，
    事後所辯，不足採信，併均予宣告沒收之。
據上論斷，應依刑事訴訟法第二百九十九條第一項前段，刑法第三百二十一條第一項
第三、二、一款，第四十七條、第三十八條第一項第二款，判決如主文。
本案經檢察官李進清到庭執行職務。
中    華    民    國    八十九    年      七        月      廿五        日
                           臺灣彰化地方法院刑事第二庭
                                    法      官
右正本證明與原本無異。
如不服本判決，應於送達後十日內向本院提出上訴狀(須附繕本)。
告訴人或被害人對於判決如有不服具備理由請求檢察官上訴者，其上訴期間之計算係
以檢察官收受判決正本之日期為準。
                                    法院書記官
中    華    民    國    八十九    年      七        月      廿五        日


司法院資訊處製作；財團法人民間司法改革基金會備份。
